臺灣板橋地方法院刑事判決　　　　　　　96年度訴字第2297號
公　訴　人　臺灣板橋地方法院檢察署檢察官
被　　　告　乙○○
指定辯護人　本院公設辯護人　甲○○
上列被告因強盜等案件，經檢察官提起公訴（96年度偵字第1067
2號、12529號），本院判決如下：
    主  文
乙○○所犯如附表貳編號一、三、四所載之罪，均減刑，詳如附
表貳編號一、三、四所載，與如附表貳編號二、五、六、七、八
、九、十所載不應減刑之罪所宣告之刑，應執行有期徒刑拾陸年
。扣案之道具手槍壹枝（槍枝管制編號0000000000號
，含彈匣壹個）沒收。
    事  實
一、乙○○於民國94年間，因施用第一、二級毒品案件，經本院
    以94年度訴字第752 號判決，分別判處有期徒刑6 月、3 月
    ，應執行有期徒刑8 月確定，於95年2 月9 日易科罰金執行
    完畢；又於94年間，因犯詐欺罪，經本院以94年度簡字第48
    17號判決判處有期徒刑3 月，復上訴本院合議庭後撤回上訴
    而確定，於95年5 月10日易科罰金執行完畢（以上均構成累
    犯）；詎猶不知悔改，竟為下列犯行：
(一)、基於意圖為自己不法所有之強盜犯意，分於如附表壹編號一
    至九所示之時間，或騎乘其向不知情之友人劉偉智所借用車
    牌號碼CND-707 號機車、或騎乘向不知情之父親湯坤成所借
    用車牌號碼UN8-060 號重型機車、或騎乘向不知情之真實姓
    名年籍不詳綽號「百九」之成年同事所借用車牌號碼不詳紅
    色重型機車，併或攜帶其所有，客觀上具有危險性足以對人
    之生命、身體、安全構成威脅，可供作兇器使用之開山刀1
    把（然尚無證據證明係槍砲彈藥刀械管制條例所列管之刀械
    ）、或攜帶非屬槍砲彈藥刀械管制條例所列管槍砲即未具殺
    傷力之仿SIGSAUER廠P220型半自動手槍製造之道具手槍1 枝
    （槍枝管制編號：0000000000號），並以頭戴安全帽、臉罩
    口罩，前往如附表壹編號一至九所示之便利商店，以如附表
    壹編號一至九所示之犯罪手法，脅迫如附表壹編號一至九所
    示之超商店員，致使各該超商店員不能抗拒，而強取店內之
    網路遊戲點數卡、電話儲值卡及櫃檯收銀機內現金等物（其
    犯罪時間、地點、手法、所得、被害人等，均詳如附表壹所
    載）後，乙○○隨即騎乘上開機車逃逸。
(二)、其復另行基於意圖為自己不法所有之搶奪犯意，於如附表壹
    編號十所示時間，騎乘機車至如附表壹編號十所示之便利商
    店，以如附表壹編號十所示之犯罪手法，搶奪詳如附表壹編
    號十之所得欄位記載財物後，旋騎乘機車離去。嗣經警調閱
    如附表壹編號九所示超商店內及該店附近路口監視錄影畫面
    ，獲悉犯嫌所騎乘機車之車牌號碼前3 碼為CND ，並經過濾
    所有車籍設籍在基隆、臺北縣市內之車牌號碼前3 碼為CND
    之車籍資料，再將之與前開監視錄影畫面所示犯嫌騎乘機車
    之車款、顏色等進行比對後，循線查悉犯嫌所騎乘之機車車
    牌號碼為CND-707 號（車主為劉偉智），劉偉智併告知員警
    前開時地，乃乙○○向之借用該機車，員警並經比對監視錄
    影畫面中所攝犯嫌之衣著、體型等特徵，認如附表壹編號二
    、五、六、九所示之強盜犯行，及如附表壹編號十所示之搶
    奪犯行俱為同一人即乙○○所為，而查悉乙○○涉犯如附表
    壹編號二、五、六、九所示之強盜犯行，及如附表壹編號十
    所示之搶奪犯行，乃通知乙○○到案說明，乙○○遂持其所
    有，供本件強盜犯行所用之前開道具手槍，於96年5 月7 日
    下午3 時許至臺北縣政府警察局三重分局到案說明，併在有
    偵查犯罪職權之公務員或機關知悉其尚另犯如附表壹編號一
    、三、四、七、八所示之強盜犯行前，主動向員警自首如附
    表壹編號一、三、四、七、八所示之強盜犯行且接受裁判。
二、案經乙○○自首暨戊○○、己○○、丁○○、子○○、辛○○、丙○○、癸○○、丑○○、壬○○、庚○○等人分別訴
    由臺北縣政府警察局蘆洲分局、臺北縣政府警察局三重分局
    報告臺灣板橋地方法院檢察署檢察官偵查後起訴。
    理  由
甲、證據能力部分：
一、按被告以外之人於審判外之言詞或書面陳述，除法律有規定
    者外，不得作為證據，刑事訴訟法第159 條第1 項定有明文
    ，此即學理上所稱「傳聞證據排除法則」。又被告以外之人
    於審判外之陳述，雖不符同法第159 條之1 至第159 條之4
    之規定，而經當事人於審判程序同意作為證據，法院審酌該
    言詞陳述或書面陳述作成時之情況，認為適當者，亦得為證
    據。當事人、代理人或辯護人於法院調查證據時，知有第15
    9 條第1 項不得為證據之情形，而未於言詞辯論終結前聲明
    異議者，視為有前項之同意，此則據同法第159 條之5 規定
    甚明。而鑒於採用傳聞證據排除法則之重要理由之一，係因
    傳聞證據未經當事人之反詰問予以覈實，若當事人願放棄對
    原供述人之反對詰問時，原則上即可承認該傳聞證據之證據
    能力，而揆諸我國刑事訴訟法第159 條之5 之立法理由，除
    參照前述傳聞證據排除法則之基本法理外，亦參考日本刑事
    訴訟法第326 條之立法例，查日本刑事審判實務之運作，有
    關檢察官及被告均同意作為證據之傳聞書面材料或陳述，可
    直接援引該國刑事訴訟法第326 條作為傳聞例外之法律依據
    ，僅在檢察官與被告不同意之情況下，乃須根據其他傳聞例
    外規定俾以斟酌該等書面材料或陳述是否具有證據能力，在
    當事人間無爭執之案件中，傳聞證據基本上均可依據前引規
    定提出於法院使用。據此，我國刑事訴訟法第159 條之5 之
    適用應可作同上之解釋。本案證人戊○○、丁○○、子○○
    、癸○○、丑○○、己○○、辛○○、丙○○、庚○○、壬○○、黃惠鈞、劉偉智、黃瑋杰於警詢證述或偵查中結證，
    固為審判外之陳述而屬傳聞證據，惟公訴人、被告、辯護人
    就前開審判外陳述之證據能力，於本院審理程序中表示無意
    見，且迄於言詞辯論終結前亦未再聲明異議，而本院審酌前
    揭證人陳述作成時之情況，核無違法取證及證明力明顯過低
    之瑕疵，亦認為以之作為證據為適當，故依諸上開規定及說
    明，有關上開被告以外之人於審判外之陳述是否屬於傳聞之
    例外，無庸先行考量刑事訴訟法第159 條之1 第2 項、第15
    9 條之2 至第159 條之4 等規定，得逕依同法第159 條第1
    項規定作為證據。
二、內政部警政署刑事警察局96年5 月18日刑鑑字第0960071348
    號槍彈鑑定書，性質上雖屬被告以外之人於審判外之書面陳
    述，惟按司法警察等偵查輔助人員於案件未移送檢察官偵查
    前之調查犯罪階段，先行將查扣之槍彈等證物，送請檢察機
    關概括選任之專責鑑定機關實施鑑定，基於檢察一體原則，
    該鑑定機關亦應視同受承辦檢察官所選任或囑託而執行鑑定
    業務，其等出具之書面鑑定報告乃現行刑事訴訟法第206 條
    所定之鑑定人書面報告，屬傳聞證據法則之例外，應具有證
    據能力。查內政部警政署刑事警察局係經臺灣高等法院檢察
    署檢察長概括選任有關鑑定指紋、槍彈之鑑定機關乙節，經
    臺灣高等法院檢察署於92年9 月9 日以檢文允字第09210012
    03號函示在案，是本案承辦警員依前開函文所為概括選任鑑
    定機關之意旨，於偵查之前階段，將查扣之槍彈，送請內政
    部警政署刑事警察局進行鑑定，該局因此所出具之前開槍彈
    鑑定書，自有證據能力。
乙、認定犯罪事實所憑之證據及其理由：
(一)、上揭事實，業據被告於警詢、偵查及本院審理中坦承不諱，
    核與證人戊○○、丁○○、子○○、癸○○、丑○○、黃惠
    鈞、己○○、辛○○、丙○○、庚○○、壬○○、劉偉智、
    黃瑋杰於警詢中之證述相符，並經證人戊○○、丁○○、癸○○、丑○○、己○○、辛○○、丙○○、庚○○、壬○○
    於偵查中結證、證人即員警陳銘宣、陳國益、簡銘君於本院
    審理中結證綦詳在卷，復有監視錄影翻拍照片48張附卷可稽
    ；此外，另有被告所有，供其為本案強盜犯行所用之道具手
    槍1 枝扣案為憑。據此，足認被告之自白與事實相符，可以
    採信。
(二)、又證人即如附表壹編號十所示遭搶之超商店員庚○○於偵查
    中固結證稱：他（指被告乙○○）東西拿了就直接走，他用
    走的出去，「好像」有拿槍，我是在他走出去後才發現他手
    上拿槍等語在卷（見96年度偵字第10672 號偵查卷第114 頁
    ），是證人庚○○就被告為搶奪犯行時，究竟是否持有類似
    槍枝之物品既未能確定，已難逕認被告確持有類似槍枝之物
    品行搶，況縱被告於搶奪時持有此類似槍枝之物品，然並無
    證據證明該等類似槍枝之物品係屬客觀上足對人之生命、身
    體、安全構成威脅之物品，即尚非屬具有危險性之兇器，附
    此敘明。
(三)、本案事證明確，被告如附表壹所示之強盜、搶奪犯行均堪認
    定。
丙、論罪科刑之理由、應適用之法條及沒收物之處理：
一、按刑法第321 條第1 項第3 款之攜帶兇器竊盜罪，係以行為
    人攜帶兇器竊盜為其加重條件，此所謂兇器，其種類並無限
    制，凡客觀上足對人之生命、身體、安全構成威脅，具有危
    險性之兇器均屬之，且祇須行竊時攜帶此種具有危險性之兇
    器為已足，並不以攜帶之初有行兇之意圖為必要，最高法院
    著有79年度臺上字第5253號判例意旨可資參照。查如事實欄
    所述開山刀質地堅硬、鋒利；而扣案道具手槍1 枝，經警方
    送驗結果雖認「送驗90道具手槍1 枝（槍枝管制編號000000
    0000），係仿SIGSAUER廠P220型半自動手槍製造之槍枝，槍
    管內具阻鐵，無法發射彈丸，認不具殺傷力」等情，有內政
    部警政署刑事警察局96年5 月18日刑鑑字第0960071348號槍
    彈鑑定書1 件在卷足憑（見96年度偵字第10672 號偵查卷第
    89-91 頁），是該等扣案道具手槍固尚非屬槍砲彈藥刀械管
    制條例所列管之槍砲，然扣案道具手槍之槍柄、滑套等部位
    均屬金屬製材，質堅量沈乙節，經本院受命法官當庭勘驗無
    誤（見96年7 月11日準備程序筆錄），是衡諸扣案道具手槍
    、前開開山刀等器械既均質地堅硬，則如以之攻擊人體，在
    客觀上自均足對他人之生命身體安全構成威脅，具有危險性
    而俱屬刑法第32 1條第1 項第3 款所稱之兇器甚明，是被告
    於為如附表壹編號一至九所述強盜取財犯行時，攜帶該等開
    山刀或道具手槍，係犯強盜罪而有刑法第321 條第1 項第3
    款之攜帶兇器情形，故核被告此部份所為，均係犯刑法第33
    0 條第1 項之加重強盜罪；至其如附表壹編號十所為，則係
    犯刑法第325 條第1 項之搶奪罪。被告所犯上開攜帶兇器強
    盜罪、搶奪罪間，犯意各別、行為互殊，應予分論併罰。又
    被告在未被有偵查權之公務員或機關發覺其所為如附表壹編
    號一、三、四、七、八所示之強盜犯行前，即向警員自首，
    並接受裁判乙節，經證人即員警陳銘宣於本院審理中結證綦
    詳在卷（見本院96年8 月28日審理筆錄），是被告此部份強
    盜犯行合於自首規定，爰依刑法第62條前段規定減輕其刑。
    至被告所為如附表壹編號二、五、六、九所示之強盜犯行，
    及如附表壹編號十所示之搶奪犯行，於被告96年5 月7 日下
    午3 時許至臺北縣政府警察局三重分局到案說明前，員警已
    因藉由調閱如附表壹編號九所示超商店內及該店附近路口監
    視錄影畫面，獲悉犯嫌所騎乘機車之車牌號碼前3 碼為CND
    ，並經過濾所有車籍設籍在基隆、臺北縣市內之車牌號碼前
    3 碼為CND 之車籍資料，再將之與前開監視錄影畫面所示犯
    嫌騎乘機車之車款、顏色等進行比對後，循線查悉犯嫌所騎
    乘之機車車牌號碼為CND-707 號（車主為劉偉智），劉偉智
    併告知員警前開時地，乃乙○○向之借用該機車，員警並經
    比對監視錄影畫面中所攝犯嫌之衣著、體型等特徵，認如附
    表壹編號二、五、六、九所示之強盜犯行，及如附表壹編號
    十所示之搶奪犯行俱為同一人即乙○○所為，而查悉乙○○
    涉犯如附表壹編號二、五、六、九所示之強盜犯行，及如附
    表壹編號十所示之搶奪犯行，乃通知乙○○到案說明，乙○○遂持其所有，供本件強盜犯行所用之前開道具手槍，於96
    年5 月7 日下午3 時許至臺北縣政府警察局三重分局到案說
    明等情，經證人即員警陳國益、簡銘君於本院審理中結證綦
    詳在卷（見本院96年9 月27日審理筆錄），顯見被告所為如
    附表壹編號二、五、六、九所示之強盜犯行，及如附表壹編
    號十所示之搶奪犯行，於被告向員警到案說明前，員警已查
    悉認係被告所為，則被告此部份犯行，核無自首規定之適用
    ，併此敘明。又被告有如犯罪事實欄所載之前科及刑之執行
    情形，有臺灣高等法院被告前案紀錄表1 份在卷可參，是其
    於有期徒刑執行完畢5 年內，故意再犯本案有期徒刑以上之
    罪，為累犯，應依刑法第47條第1 項規定加重其刑；而被告
    所犯如附表壹編號一、三、四、七、八所示之強盜犯行同有
    刑之加重減輕事由存在，此部份爰依法先加後減之。
二、爰審酌被告正值青壯年，不思勤奮工作，竟以暴力強取財物
    ，且其先後多次持開山刀或道具手槍至超商強盜取財之犯行
    ，嚴重危害社會治安，甚為不該，兼衡其素行，及其犯罪之
    動機、目的、手段，犯罪所得財物非微，然犯罪後坦承犯行
    ，犯後態度良好甚有悔意等一切情狀，就其所犯各罪，分別
    量處如附表貳所示之刑。又對於中華民國96年罪犯減刑條例
    第3 條所定不予減刑而未發覺之罪，於該條例施行前至施行
    之日起3 個月內自首而受裁判者，依該條例第2 條第1 項規
    定予以減刑，中華民國96年罪犯減刑條例第6 條定有明文。
    查本件被告所犯如附表貳編號一、三、四所示之罪，乃於96
    年4 月24日以前所為，惟因所犯法條為刑法第330 條第1 項
    之加重強盜罪，屬該條例第3 條第1 項第15款所列不予減刑
    之罪，然被告此部份犯行，因於96年5 月7 日自首，而有刑
    法第62條之適用，業如前述，則被告此部分犯行，既係於中
    華民國96年罪犯減刑條例96年7 月16日施行前自首而受裁判
    ，依該條例第6 條之規定，仍應均予減刑，是爰就被告所犯
    如附表貳編號一、三、四所載之罪，均減刑，詳如附表貳編
    號一、三、四所載，併與如附表貳編號二、五、六、七、八
    、九、十所載不應減刑之罪所宣告之刑，定其應執行之刑，
    以示懲儆。
三、扣案道具手槍1 枝（槍枝管制編號0000000000號，含彈匣1
    個），係被告所有，供其犯如附表貳編號二至九所示強盜犯
    行所用之物，業經被告於本院審理中供承在卷，爰依刑法第
    38條第1 項第2 款規定，併予宣告沒收之。至於被告持供犯
    如附表貳編號一所示強盜犯行所用開山刀1 把並未扣案，且
    被告亦自承業已將之丟棄，為避免將來執行上之困難，是此
    開山刀部分，爰不併予宣告沒收，附此敘明。
據上論斷，應依刑事訴訟法第299 條第1 項前段，刑法第325 條
第1 項、第330 條第1 項、第47條第1 項、第62條前段、第51條
第5 款、第38條第1 項第2 款，中華民國96年罪犯減刑條例第6
條、第2 條第1 項第3 款、第8 條第1 項，判決如主文。
本案經檢察官郭季青到庭執行職務。
中　　華　　民　　國　　96　　年　　10　　月　　31　　日
               刑事第十九庭  審判長法　官   許必奇
                                   法  官   曾正耀
                                   法  官   陳明偉
以上正本證明與原本無異。
如不服本判決應於送達後10日內向本院提出上訴狀。
                                   書記官   強梅芳
中　　華　　民　　國　　96　　年　　10　　月　　31　　日
附表壹：
┌──┬───────┬────────┬───┬────────────┬─────┐
│編號│時間          │地點            │被害人│犯罪手法                │所得財物  │
├──┼───────┼────────┼───┼────────────┼─────┤
│一  │96年3月16日凌 │臺北縣蘆洲市長安│林冠佑│乙○○頭戴安全帽、臉罩口│天堂點數卡│
│    │晨3時30分許   │街11號「7-11便利│（店長│罩進入超商，佯裝欲購買天│300點、150│
│    │              │超商」          │戊○○│堂點數卡，待店員林冠佑取│點共45張、│
│    │              │                │）    │出2 張天堂點數卡後，湯景│遠傳易付卡│
│    │              │                │      │棠即將其所有客觀上具有危│4張（共價 │
│    │              │                │      │險性可供作兇器使用之開山│值新臺幣  │
│    │              │                │      │刀1 把，指向林冠佑，以此│〈下同〉  │
│    │              │                │      │方式脅迫林冠佑使之不能抗│9150 元） │
│    │              │                │      │拒，而強取前開天堂點數卡│          │
│    │              │                │      │及遠傳易付卡。          │          │
├──┼───────┼────────┼───┼────────────┼─────┤
│二  │96年4月22日凌 │臺北縣三重市集美│己○○│乙○○頭戴安全帽、臉罩口│天堂點數卡│
│    │晨5時15分許   │街202號「7-11 便│      │罩進入超商，佯裝欲購買天│6 張、現金│
│    │              │利超商」        │      │堂點數卡，店員己○○拿取│1500元（共│
│    │              │                │      │點數卡時，乙○○即將其所│價值2850元│
│    │              │                │      │有客觀上可供兇器使用，但│）        │
│    │              │                │      │未具殺傷力之扣案仿SIGSA │          │
│    │              │                │      │UER 廠P220型半自動手槍製│          │
│    │              │                │      │造之槍枝1 支（槍枝管制編│          │
│    │              │                │      │號：0000000000號），指向│          │
│    │              │                │      │櫃檯內之店員己○○，以此│          │
│    │              │                │      │方式脅迫己○○使之不能抗│          │
│    │              │                │      │拒，而強取前開點數卡及現│          │
│    │              │                │      │金。                    │          │
├──┼───────┼────────┼───┼────────────┼─────┤
│三  │96年4月22日凌 │臺北縣蘆洲市光華│丁○○│乙○○頭戴安全帽、臉罩口│網路遊戲卡│
│    │晨5時40分許   │路72號「7-11便利│      │罩進入超商，佯裝欲購買天│數張（共價│
│    │              │超商」          │      │堂點數卡，待店員丁○○轉│值3900元）│
│    │              │                │      │身拿取點數卡時，乙○○即│          │
│    │              │                │      │將其所有客觀上可供兇器使│          │
│    │              │                │      │用，但未具殺傷力之扣案仿│          │
│    │              │                │      │SIGSAUER廠P220型半自動手│          │
│    │              │                │      │槍製造之槍枝1 支（槍枝管│          │
│    │              │                │      │制編號：0000000000號），│          │
│    │              │                │      │指向櫃檯內之店員丁○○，│          │
│    │              │                │      │以此方式脅迫丁○○使之不│          │
│    │              │                │      │能抗拒，而強取天堂點數卡│          │
│    │              │                │      │（乙○○復要求丁○○交付│          │
│    │              │                │      │現金，但因丁○○告知並無│          │
│    │              │                │      │現金而未取得現金）。    │          │
├──┼───────┼────────┼───┼────────────┼─────┤
│四  │96年4月24日凌 │臺北縣蘆洲市中山│子○○│乙○○頭戴安全帽、臉罩口│國際電話卡│
│    │晨5時10分許   │一路195號「7-11 │      │罩、身穿雨衣進入超商，佯│200 元2 張│
│    │              │便利超商」      │      │裝欲購買天堂點數卡，待店│、電話卡  │
│    │              │                │      │員子○○轉身拿取點數卡時│100 元10張│
│    │              │                │      │，乙○○即將其所有客觀上│、易付卡30│
│    │              │                │      │可供兇器使用，但未具殺傷│0 元11張、│
│    │              │                │      │力之扣案仿SIGSAUER廠P220│易付卡500 │
│    │              │                │      │型半自動手槍製造之槍枝1 │元3 張、遊│
│    │              │                │      │支（槍枝管制編號：110203│戲點數卡15│
│    │              │                │      │4077號），指向櫃檯內之店│0 元15張、│
│    │              │                │      │員子○○，以此方式脅迫鄭│遊戲點數卡│
│    │              │                │      │力嘉使之不能抗拒，而強取│200元3張、│
│    │              │                │      │天堂點數卡及電話卡。    │遊戲點數卡│
│    │              │                │      │                        │300 元10張│
│    │              │                │      │                        │、遊戲點數│
│    │              │                │      │                        │卡350 元3 │
│    │              │                │      │                        │張、遊戲點│
│    │              │                │      │                        │數卡399 元│
│    │              │                │      │                        │6 張，共價│
│    │              │                │      │                        │值約15494 │
│    │              │                │      │                        │元。      │
├──┼───────┼────────┼───┼────────────┼─────┤
│五  │96年4月25日凌 │臺北縣三重市五華│辛○○│乙○○頭戴安全帽、臉罩口│GASH點數卡│
│    │晨4時25分許   │街148號「7-11便 │      │罩進入超商，佯裝欲購買點│20張、巧克│
│    │              │利超商」        │      │數卡及巧克力，待店員許晉│力1盒（共 │
│    │              │                │      │維準備結帳時，乙○○即將│價值約4500│
│    │              │                │      │其所有客觀上可供兇器使用│元）      │
│    │              │                │      │，但未具殺傷力之扣案仿SI│          │
│    │              │                │      │GSAUER廠P220型半自動手槍│          │
│    │              │                │      │製造之槍枝1 支（槍枝管制│          │
│    │              │                │      │編號：0000000000號），指│          │
│    │              │                │      │向櫃檯內之店員辛○○，嗣│          │
│    │              │                │      │並對天花板鳴槍（因該槍管│          │
│    │              │                │      │內具有阻鐵，故雖無法射出│          │
│    │              │                │      │彈丸，然仍可有槍響），以│          │
│    │              │                │      │此方式脅迫辛○○使之不能│          │
│    │              │                │      │抗拒，而強取點數卡及巧克│          │
│    │              │                │      │力。                    │          │
├──┼───────┼────────┼───┼────────────┼─────┤
│六  │96年4月25日下 │臺北縣三重市重安│丙○○│乙○○頭戴安全帽、臉罩口│GASH點數卡│
│    │午5時46分許   │街60號「7-11便利│      │罩進入超商，佯裝欲購買點│300元10張 │
│    │              │超商」          │      │數卡及其他物品，趁店內無│、150元20 │
│    │              │                │      │其他客人時，乙○○即將其│張、飲料1 │
│    │              │                │      │所有客觀上可供兇器使用，│瓶（共價值│
│    │              │                │      │但未具殺傷力之扣案仿SIGS│約6000元）│
│    │              │                │      │AUER 廠P220型半自動手槍 │          │
│    │              │                │      │製造之槍枝1 支（槍枝管制│          │
│    │              │                │      │編號：0000000000號），指│          │
│    │              │                │      │向櫃檯內之店員丙○○，以│          │
│    │              │                │      │此方式脅迫丙○○使之不能│          │
│    │              │                │      │抗拒，而強取點數卡及飲料│          │
│    │              │                │      │（乙○○復要求該店員交付│          │
│    │              │                │      │現金，但因店員無法開啟收│          │
│    │              │                │      │銀機而未取得現金）      │          │
├──┼───────┼────────┼───┼────────────┼─────┤
│七  │96年4月26日凌 │臺北縣蘆洲市仁愛│癸○○│乙○○頭戴安全帽、臉罩口│電話IC卡  │
│    │晨5時24分許   │街41號「7-11便利│      │罩、身穿雨衣進入超商，佯│200元2張、│
│    │              │超商」          │      │裝欲購買橘子點數卡及遠傳│100元5張、│
│    │              │                │      │儲值卡，待店員癸○○轉身│遠傳儲值卡│
│    │              │                │      │拿取時，乙○○即將其所有│500元1張、│
│    │              │                │      │客觀上可供兇器使用，但未│中華電信如│
│    │              │                │      │具殺傷力之扣案仿SIGSAUER│意卡300元2│
│    │              │                │      │ 廠P220 型半自動手槍製造│張、臺灣固│
│    │              │                │      │之槍枝1 支（槍枝管制編號│網電話卡  │
│    │              │                │      │：0000000000號），指向櫃│200元3張（│
│    │              │                │      │檯內之店員癸○○，並對天│共價值2600│
│    │              │                │      │花板鳴槍（因該槍管內具有│元）      │
│    │              │                │      │阻鐵，故雖無法射出彈丸，│          │
│    │              │                │      │然仍可有槍響），以此方式│          │
│    │              │                │      │脅迫癸○○使之不能抗拒，│          │
│    │              │                │      │而強取點數卡及電話卡。  │          │
├──┼───────┼────────┼───┼────────────┼─────┤
│八  │96年5月5日中午│臺北縣五股鄉凌雲│丑○○│乙○○頭戴安全帽、臉罩口│GASH點數卡│
│    │12時30分許    │路1段136號「7-11│      │罩、身穿雨衣進入超商，見│300點15張 │
│    │              │便利超商」      │      │店內無其他客人，即將其所│、150點13 │
│    │              │                │      │有客觀上可供兇器使用，但│張、木瓜牛│
│    │              │                │      │未具殺傷力之扣案仿SIGSAU│奶1瓶、巧 │
│    │              │                │      │ER廠P220型半自動手槍製造│克力1盒、 │
│    │              │                │      │之槍枝1 支（槍枝管制編號│巧克力調味│
│    │              │                │      │：0000000000號），指向櫃│乳1瓶、指 │
│    │              │                │      │台內店員丑○○，併對櫃台│甲剪1把（ │
│    │              │                │      │鳴槍（因該槍管內具有阻鐵│共價值6943│
│    │              │                │      │，故雖無法射出彈丸，然仍│元）      │
│    │              │                │      │可有槍響），以此方式脅迫│          │
│    │              │                │      │丑○○使之不能抗拒，而強│          │
│    │              │                │      │取如右述欄位之物品。    │          │
├──┼───────┼────────┼───┼────────────┼─────┤
│九  │96年5月5日下午│臺北縣三重市正義│壬○○│乙○○臉罩口罩，佯裝欲購│GASH點數卡│
│    │5時23分許     │南路67號「7-11便│      │買GASH點數卡及其他物品，│300點15張 │
│    │              │利超商」        │      │乙○○旋持其所有客觀上可│、現金151 │
│    │              │                │      │供兇器使用，但未具殺傷力│64元（共價│
│    │              │                │      │之扣案仿SIGSAUER廠P220型│值19664元 │
│    │              │                │      │半自動手槍製造之槍枝1 支│）        │
│    │              │                │      │（槍枝管制編號：00000000│          │
│    │              │                │      │77號），指向櫃台內店員黃│          │
│    │              │                │      │靈盈，以此方式脅迫壬○○│          │
│    │              │                │      │使之不能抗拒，而強取如右│          │
│    │              │                │      │述欄位之物品。          │          │
├──┼───────┼────────┼───┼────────────┼─────┤
│十  │96年4月29日晚 │臺北縣三重市中華│庚○○│乙○○頭戴安全帽、臉罩口│GASH點數卡│
│    │間8時52分許   │路95號「7-11便利│      │罩，佯裝欲購買天堂點數卡│32張、泰迪│
│    │              │超商」          │      │、巧克力、優酪乳，並請店│熊巧克力禮│
│    │              │                │      │員將乙○○放置於櫃臺上之│盒1個、優 │
│    │              │                │      │泰迪熊巧克力禮盒、優酪乳│酪乳1瓶（ │
│    │              │                │      │及點數卡裝入袋中後，趁許│共價值7625│
│    │              │                │      │為婷不備之際，搶奪上開物│元）      │
│    │              │                │      │品後離去。              │          │
└──┴───────┴────────┴───┴────────────┴─────┘
附表貳：
┌──┬────────┬───────────────────────┐
│編號│犯罪事實        │主文                                          │
├──┼────────┼───────────────────────┤
│一  │如附表壹編號一所│乙○○意圖為自己不法之所有，攜帶兇器，以脅迫至│
│    │示              │使不能抗拒，而取他人之物，累犯，處有期徒刑年│
│    │                │捌月；減為有期徒刑壹年拾月。                  │
├──┼────────┼───────────────────────┤
│二  │如附表壹編號二所│乙○○意圖為自己不法之所有，攜帶兇器，以脅迫至│
│    │示              │使不能抗拒，而取他人之物，累犯，處有期徒刑柒年│
│    │                │貳月。扣案之道具手槍壹枝（槍枝管制編號一一０二│
│    │                │０三四０七七號，含彈匣壹個）沒收。            │
├──┼────────┼───────────────────────┤
│三  │如附表壹編號三所│乙○○意圖為自己不法之所有，攜帶兇器，以脅迫至│
│    │示              │使不能抗拒，而取他人之物，累犯，處有期徒刑年│
│    │                │捌月；減為有期徒刑壹年拾月。扣案之道具手槍壹枝│
│    │                │（槍枝管制編號0000000000號，含彈匣壹│
│    │                │個）沒收。                                    │
├──┼────────┼───────────────────────┤
│四  │如附表壹編號四所│乙○○意圖為自己不法之所有，攜帶兇器，以脅迫至│
│    │示              │使不能抗拒，而取他人之物，累犯，處有期徒刑年│
│    │                │捌月；減為有期徒刑壹年拾月。扣案之道具手槍壹枝│
│    │                │（槍枝管制編號0000000000號，含彈匣壹│
│    │                │個）沒收。                                    │
├──┼────────┼───────────────────────┤
│五  │如附表壹編號五所│乙○○意圖為自己不法之所有，攜帶兇器，以脅迫至│
│    │示              │使不能抗拒，而取他人之物，累犯，處有期徒刑柒年│
│    │                │貳月。扣案之道具手槍壹枝（槍枝管制編號一一０二│
│    │                │０三四０七七號，含彈匣壹個）沒收。            │
├──┼────────┼───────────────────────┤
│六  │如附表壹編號六所│乙○○意圖為自己不法之所有，攜帶兇器，以脅迫至│
│    │示              │使不能抗拒，而取他人之物，累犯，處有期徒刑柒年│
│    │                │貳月。扣案之道具手槍壹枝（槍枝管制編號一一０二│
│    │                │０三四０七七號，含彈匣壹個）沒收。            │
├──┼────────┼───────────────────────┤
│七  │如附表壹編號七所│乙○○意圖為自己不法之所有，攜帶兇器，以脅迫至│
│    │示              │使不能抗拒，而取他人之物，累犯，處有期徒刑年│
│    │                │捌月。扣案之道具手槍壹枝（槍枝管制編號一一０二│
│    │                │０三四０七七號，含彈匣壹個）沒收。            │
├──┼────────┼───────────────────────┤
│八  │如附表壹編號八所│乙○○意圖為自己不法之所有，攜帶兇器，以脅迫至│
│    │示              │使不能抗拒，而取他人之物，累犯，處有期徒刑年│
│    │                │捌月。扣案之道具手槍壹枝（槍枝管制編號一一０二│
│    │                │０三四０七七號，含彈匣壹個）沒收。            │
├──┼────────┼───────────────────────┤
│九  │如附表壹編號九所│乙○○意圖為自己不法之所有，攜帶兇器，以脅迫至│
│    │示              │使不能抗拒，而取他人之物，累犯，處有期徒刑柒年│
│    │                │貳月。扣案之道具手槍壹枝（槍枝管制編號一一０二│
│    │                │０三四０七七號，含彈匣壹個）沒收。            │
├──┼────────┼───────────────────────┤
│十  │如附表壹編號十所│乙○○意圖為自己不法之所有，而搶奪他人之動產，│
│    │示              │累犯，處有期徒刑捌月。                        │
└──┴────────┴───────────────────────┘
